最高法院刑事裁定　　　　　　　　　　　　　　　　八十七年度台抗字第三四五號
　　抗　告　人　甲○○
右抗告人因毀損等罪案件，不服台灣高等法院中華民國八十七年六月二十三日駁回聲
請再審之裁定（八十七年度聲再字第三四七號），提起抗告，本院裁定如左：
    主  文
抗告駁回。
    理  由
一關於毀壞建築物部分：
按有罪之判決確定後，須有刑事訴訟法第四百二十條第一項各款或第四百二十一條所
定情形之一者，始得聲請再審。而聲請再審依同法第四百二十九條規定，應以再審書
狀，述理由，附具原判決之繕本及證據，提出於管轄法院為之。本件抗告人甲○○
對原審法院中華民國八十三年二月二日第二審確定判決（八十二年度上訴字第四七○
八號）聲請再審略稱：本院八十四年度台抗字第三三九號、八十五年度台抗字第六十
號、第三一一號、八十六年度台抗字第一八七號及第二二二號刑事裁定，撤銷原審法
院八十四年度聲再字第三七五號、聲再更(一)字第十三號、八十五年度聲再字第四五三
號、八十六年度聲再字第一五二號、第二三九號等刑事裁定，發回原審法院更為裁定
，足以動搖上述確定判決云云。惟查本院八十四年度台抗字第三三九號及八十五年度
台抗字第六十號刑事裁定，係以原審法院八十四年度聲再字第三七五號及八十四年度
聲再更(一)字第十三號刑事裁定，或認抗告人係對本院八十四年度台上字第二○八五號
及八十三年度台上字第四五九三號之程序判決聲請再審，為不合法，原裁定竟以無理
由駁回抗告人再審之聲請；或認原裁定有部分未說明理由於法不合，而予以撤銷發回
。另本院八十五年度台抗字第三一一號、八十六年度台抗字第一八七號、第二二二號
刑事裁定，分別係關於抗告人被訴妨害公務及抗告人自訴陳和男、陳正次毀損、偽造
文書等案聲請再審之裁定，均與本件再審之聲請無關，有上開裁定書影本在卷可稽。
抗告人提出上開裁定影本，依刑事訴訟法第四百二十條第一項第四款：「原判決所憑
之通常法院或特別法院之裁判已經確定裁判變更」規定聲請再審，顯有未合。至抗告
人提出原審法院八十六年度抗字第二九四七號、八十四年度抗字第二四四○號、八十
四年度抗字第三六八號、八十五年度抗字第八九三號、八十五年度再抗字第八號、八
十六年度抗字第一○七二號、八十四年度抗字第一○九二號、八十六年度抗字第一一
三八號、八十六年度抗字第二九四七號，本院八十三年度台抗字第五三六號、八十四
年度台抗字第三九五號，台灣台北地方法院八十四年度聲字第二一七七號、八十五年
度法字第一一號、八十五年度訴字第三三七四號、八十五年度訴字第三六○八號、八
十五年度法字第一八號，台灣士林地方法院八十五年度訴字第一一○八號等民事裁定
影本及原審法院八十六年度上字第一四二三號、八十六年度上字第九四號、八十六年
度上字第一二一五號、八十五年度上字第二○二五號、八十六年度上字第四二一號、
本院七十三年度台上字第二五四○號、台灣台北地方法院七十五年度訴字第六八六○
號、八十五年度訴字第四九○○號、八十五年度訴字第四九○一號、八十五年度訴字
第三八四四號等民事判決，均係關於抗告人與千瑛建設股份有限公司或中國大眾康寧
互助會等間之民事案件；另抗告人提出原審法院七十四年度上易字第四四九五號、七
十七年度上更(二)字第六三九號、七十九年度上更(一)字第一二○號、本院七十二年度台
上字第四九七八號等刑事判決亦與本件毀損建築物之犯罪無關，均無抗告人所稱原確
定判決所憑之法院裁判已確定變更或參與原判決法官因該確定案件犯職務上之罪之情
形。此外抗告人復未檢附其他任何足資證明原確定判決有刑事訴訟法第四百二十條第
一項各款所定情形之一之證據，其對於本件毀壞建築物部分聲請再審，顯違上述規定
，原審因而裁定駁回抗告人此部分再審之聲請，經核於法並無不合。抗告意旨仍執前
詞，並提出台灣台北地方法院士林分院七十五年度民執速字第五二三二號民事裁定、
台灣高等法院七十五年度上訴字第五六號刑事判決、八十六年度上字第一四二三號民
事判決及其他函件、民事裁定確定證明書、民事執行筆錄等件影本，據以指摘原裁定
關於此部分不當，難認有理由，應予駁回。
二關於損壞他人之香爐、祭品部分：
按不得上訴於第三審法院之案件，其第二審法院所為裁定，不得抗告，刑事訴訟法第
四百零五條定有明文。本件抗告人聲請再審，關於損壞他人之香爐、祭品部分，原確
定判決係依刑法第三百五十四條論處普通毀損罪刑，屬刑事訴訟法第三百七十六條第
一款不得上訴於第三審法院之案件，此部分既經原審裁定，自不得提起抗告。抗告人
竟復提起抗告，自非適法，應予駁回。
據上論結，應依刑事訴訟法第四百十一條前段、第四百十二條，裁定如主文。
中      華      民      國    八十七    年      九      月      三      日
                              最高法院刑事第七庭
                                  審判長法官  董  明  霈
                                        法官  丁  錦  清
                                        法官  賴  忠  星
                                        法官  林  茂  雄
                                        法官  王  居  財
      右正本證明與原本無異
                                              書  記  官
中      華      民      國    八十七    年      九      月      九      日
